【裁判字號】    99,抗,271
【裁判日期】    990323
【裁判案由】    聲請撤銷緩刑
【裁判全文】
臺灣高等法院刑事裁定                   99年度抗字第271號
抗  告  人
即  受刑人  甲○○原名林玉君.
上列抗告人因聲請撤銷緩刑案件，不服臺灣板橋地方法院中華民
國99年1月29日裁定（99年度撤緩字第4號），提起抗告，本院裁
定如下：
    主  文
抗告駁回。
    理  由
一、原裁定意旨略以：受刑人甲○○因犯竊盜案件，前經臺灣板
    橋地方法院於民國97年12 月11日以97年度簡字第10118號刑
    事判決判處罰金新臺幣9,000元，如易服勞役，以新臺幣1,0
    00元折算一日，緩刑2年，並於98年2月25日確定在案。竟於
    緩刑期內之98年3 月31日，另故意犯竊盜罪，經臺灣板橋地
    方法院於98年11月13日以98年度簡上字第1019號判處得易科
    罰金之拘役50日，緩刑2 年，並於98年11月13日確定，經核
    與刑法第75條之1 第1項第2款所定得撤銷緩刑宣告之原因相
    符，因認檢察官聲請撤銷受刑人緩刑之宣告，於法有據，應
    予准許等語。
二、抗告意旨略以：請衡酌抗告人失業2 年，經濟窘困，請將抗
    告人於97年11 月至98年9月間所犯三件竊盜罪一併審理，且
    抗告人已於馬偕醫院強制治療中云云。
三、經查：
  (一)按受緩刑之宣告，於緩刑期內因故意犯他罪，而在緩刑期內
    受6 月以下有期徒刑、拘役或罰金之宣告確定者。足認原宣
    告之緩刑難收其預期效果，而有執行刑罰之必要者，得撤銷
    其宣告，98年6月10日修正公布，同年9月1日施行之刑法第7
    5條之1 第1項第2款定有明文。又於中華民國98年5月19日刑
    法修正施行前，受緩刑之宣告，98年5 月19日修正刑法施行
    後，仍在緩刑期內者，適用98年5 月19日修正施行之刑法第
    75條及第75條之1規定，刑法施行法第6條之1第2項亦有明定
    。而緩刑宣告是否得撤銷，除須符合刑法第75條之1第1項各
    款之要件外，本條並採裁量撤銷主義，賦予法院撤銷與否之
    權限，特於第1 項規定實質要件為「足認原宣告之緩刑難收
    其預期效果，而有執行刑罰之必要」，供作審認之標準。亦
    即於上揭「得」撤銷緩刑之情形，法官應依職權本於合目的
    性之裁量，妥適審酌被告所犯前後數罪間，關於法益侵害之
    性質、再犯之原因、違反法規範之情節是否重大、被告主觀
    犯意所顯現之惡性及其反社會性等情，是否已使前案原為促
    使惡性輕微之被告或偶發犯、初犯改過自新而宣告之緩刑，
    難收其預期效果，而有執行刑罰之必要。
  (二)查抗告人前因犯竊盜案件，經臺灣板橋地方法院以97年度簡
    字第10118號刑事判決判處罰金新臺幣9,000元，如易服勞役
    ，以新臺幣1,000元折算一日，緩刑2年，於98 年2月25日確
    定在案。嗣其於於緩刑期內之98年3 月31日，另故意犯竊盜
    罪，經臺灣板橋地方法院以98年度簡上字第1019號判處得易
    科罰金之拘役50日，緩刑2年，並於98 年11月13日確定，有
    各該刑事判決書及本院被告前案紀錄表等在卷可參，抗告人
    於前案緩刑期間內，不知警惕，猶故意更犯竊盜罪，並受拘
    役50日之刑之宣告，足見抗告人並未因前受緩刑之寬典而有
    所省悟及警惕，上開緩刑之宣告已難收預期效果，依上揭法
    條規定，自應撤銷其前案所受之緩刑宣告，原審因依臺灣板
    橋地方法院檢察署檢察官之聲請，援引刑事訴訟法第476 條
    及刑法第75條之1 第1項第2款之規定，裁定撤銷抗告人前開
    緩刑之宣告，於法自無不合，抗告人執上述抗告理由，指摘
    原裁定不當，尚難認有理由，應予駁回。
據上論結，應依刑事訴訟法第412條，裁定如主文。
中    華    民    國    99    年    3     月    23    日
                  刑事第二十庭審判長法  官  楊貴雄
                                    法  官  許必奇
                                    法  官  周明鴻
以上正本證明與原本無異。
不得再抗告。
                                    書記官  郭彥琪
中    華    民    國    99    年    3     月    24    日

司法院資訊處製作；財團法人民間司法改革基金會備份。
